臺灣苗栗地方法院刑事判決　　　　　　　 94年度易字第178號
公　訴　人　臺灣苗栗地方法院檢察署檢察官
被　　　告　丙○○
上列被告因傷害案件，經檢察官提起公訴（93年度偵字第4323號）
，本院判決如下：
    主  文
丙○○傷害人之身體，處拘役貳拾日，如易科罰金，以參佰元折
算壹日。緩刑貳年。
　　事  實
一、丙○○於民國93年5 月15日下午6 時30分許，在苗栗縣頭份
 　 鎮興隆里高鐵C230標CF04段89公里320 公尺處工地，因施工
    上之細故與乙○○發生口角爭執。丙○○因此而心生不滿，
    竟基於傷害人身體之犯意，趁乙○○面對該處工地斜坡約4
    至5 公尺處，以電話報警，背對丙○○之際，其旋即以右手
    持綁鋼筋用之鐵灰色鐵鉤1 支（未扣案），猛力衝撞乙○○
    之身體，並以左手強勒乙○○之脖子。乙○○受丙○○之撞
    擊後，不由自主地向前走數步，丙○○亦因其衝撞之強烈力
    道，與乙○○雙雙跌下該處斜坡約10公尺處方停下，而其等
    於斜坡翻滾時，丙○○右手所持之上述鐵鉤，鉤中乙○○之
    鼻部，導致乙○○受有撕裂傷之傷害。
二、案經乙○○訴由苗栗縣警察局頭份分局報告臺灣苗栗地方法
    院檢察署檢察官偵查起訴。
　　理  由
一、本件被告丙○○否認有傷害之犯行，辯稱：「我沒有用鉤子
    鉤他，是我們彼此扭打。可能我們兩人滾下去，我站在他前
    面，從斜坡他重心不穩，把我拉下去，因此受傷的」等語。
二、惟查：
  (一)證人即告訴人乙○○於本院審理時具結後證稱：「（檢察官
    問：請陳述93年5 月15日你與被告發生什麼事情？）當天我
    跟被告講鋼筋的事情，因鋼筋裂了，我蹲著跟被告講，被告
    推我，就抓狂，他拿木板打我右後方，且有打我頭，但當時
    我有戴安全帽，所以沒有受傷，被告打我手臂，只有些紅，
    但沒有受傷，我告訴他我不要跟他計較。他在那邊走來走去
    ，甲○也有告訴他叫他不要走來走去，被告有暴力傾向，我
    請他離開現場，他回答我，我不走你要怎樣，之後我們打11
    0 ，被告速度很快跑到我後面，用手勒住我的脖子，並且把
    我撞到斜坡」、「（檢察官問：被告何時用鐵鉤勾你？）我
    倒下去時，被告還是勒住我脖子，我就開始掙扎，我看到被
    告手上有拿鉤子，這時候就有四個人衝下去把被告拉開，被
    告就在那邊走來走去，後來我的同事拿衛生紙給我，因我鼻
    子流血」、「（檢察官問：請將被告何時拿鐵鉤勾你鼻子，
    說清楚？）被告打我手臂之後，有人把被告勸開，我告訴他
    ，我不要跟他計較，我就走到法庭到外面之走廊之距離，約
    5 分鐘我們就在那邊坐，被告沒有回到他工作崗位。我拿手
    機報警，我被被告之行為嚇到了，我面對斜坡打電話，背對
    著被告，一下子我就被撞，滾到斜坡下面，被告還是勒我脖
    子很緊，兩個人不知道翻了多少圈，我就掙想脫離被告勒住
    我脖子的手，我把被告的右手往我臉外推，看到被告手上有
    拿鉤子，我是看到被告右手拿著一隻鐵灰色的鉤子。當時我
    被推下斜坡時速度很快，我也不知道什麼時候勾到我的鼻子
    」、「（檢察官問：你確定是被告撞你的？）是」、「（檢
    察官問：被告撞你時，有勒你脖子？）有」、「（檢察官問
    ：被告當時如何傷害你，你把他的舉動講清楚？）我在打電
    話，被告左手勒住我的脖子，那時被告有講一些如幹你祖母
    等話，我就被撞下斜坡了，我有感覺被告的右手在我鼻子處
    ，有東西勾我鼻子，待我把被告的右手往外推一點時，我才
    看到他的手握著一把鐵灰色的鉤子」、「（檢察官問：被告
    撞你時，有同時用鐵鉤勾你？）撞我的時候我沒有感覺，速
    度是一剎那，我人就滾下去了，那時我還有叫救命」、「（
    檢察官問：被告拿的鐵鉤是平常拿來工作用的？）對」、「
    檢察官問：提示扣案鐵鉤，是否認得是哪種鐵鉤？）大致是
    這種的，尾端勾勾都一樣」、「（檢察官問：當地斜坡有多
    長，你們滾了多遠？）斜坡約有10公尺，我們滾到中間而已
    ，坡度不是很陡，上面有草皮」、「（被告問：我勒住你時
    ，我如何拿鐵鉤勾你的鼻子？）被告在我背後，被告有用1
    隻手勒助我脖子，另1 隻手拿鉤子」、「（審判長問：你面
    對斜坡打電話時，你距離斜坡多遠？）約４、５公尺」、「
    （審判長問：你倒地時，是先倒在地上，掙扎時翻滾才倒下
    ，還是被告勾住你時才往前？）我是被被告從後面推之後，
    往前走了幾步才翻滾下去」等語（參本院審卷第77至80頁）
    。
  (二)是由證人乙○○之上述證詞，可知渠係證稱，於上述時、地
    ，與被告丙○○，因施工上之細故，發生口角爭執。而被告
    丙○○則趁渠面對該處工地斜坡約4 至5 公尺處，以電話報
    警，背對被告丙○○之際，以右手持某物體，衝撞乙○○之
    身體，並以左手強勒乙○○之脖子，而被告丙○○與渠因而
    雙雙跌下該處斜坡約10公尺處方停下。待渠將被告丙○○之
    右手自渠臉部往外推時，方發現被告丙○○之右手持綁鋼筋
    用之鐵鉤，而渠之鼻部業已鮮血長流等情。
  (三)證人朱坤梯於檢察官偵查時於具結後證稱：渠有目睹被告與
    告訴人於上述時、地，發生爭執，扭在一起，並滾下斜坡。
    嗣後目睹告訴人之鼻子一直流血，被告確實會隨身攜帶綁鋼
    筋用之鐵鉤等情（參偵卷第47至48頁）。
  (四)本院將被告丙○○所提供，其於上述工地施用時，綁鋼筋所
    使用同型鐵鉤2 支、相片，及本案相關卷證資料，送請法務
    部法醫研究所鑑定之結果，認「依據乙○○之病歷資料、傷
    者鼻基部癒合相片及檢送扣案鐵鉤之相片研判，較支持為扣
    案鐵鉤往左鼻孔基部並向右前外側鉤離鼻部，造成苟員鼻部
    由左下鼻樑之鼻中隔後之鼻孔基部內側向右前外側之斜向撕
    裂傷之特殊外傷型態傷」，此有法務部法醫研究所94年8 月
    3 日法醫理字第0940002506號函及函附之法醫所（94）醫鑑
    字第1046號法醫文書審查鑑定書1 份在卷可憑（參本院審卷
    第33至38頁）。
  (五)綜上，本件應係被告丙○○，與告訴人乙○○，因前述工地
    施工問題而起口角爭執，被告丙○○乃心生不滿，而起傷害
    告訴人乙○○之犯意。其旋即以右手持其綁鋼筋用之鐵鉤，
    復以其魁武之身材（其自承案發時身高為160 公分，體重81
    公斤，參本院審卷第83頁），趁告訴人乙○○（其渠陳稱案
    發時身高174 公分，體重64、5 公斤，參本院審卷第84頁）
    ，面對該處斜坡約4 、5 公尺處，背對其打電話而不備之際
    ，猛力衝向告訴人乙○○，並以左手強勒告訴人乙○○之頸
    部，嗣其2 人雙雙滾落斜坡之際，該把鐵鉤則鉤中告訴人乙
    ○○之鼻部，導致告訴人乙○○受有上述傷害，實為本件發
    生之經過。被告前述辯解，無非臨訟卸責之詞，不足採信。
    此外，復有苗栗縣警察局受理刑事案件報案三聯單、財團法
    人為恭紀念醫院（以下簡稱為恭醫院）診斷證明書各1 張、
    告訴人受傷後癒合之照片2 張、案發現場及鐵鉤照片、現場
    圖各1 張、勞工保險監理委員會函及勞工保險監理委員會審
    議勞工保險爭議事項審定書各1 份、為恭醫院函及告訴人之
    病歷資料各1 份、法務部法醫研究所鑑定書1 份在卷可佐，
    被告傷害犯行，洵堪認定。
三、核被告丙○○所為，係犯刑法第277 條第1 項之傷害罪。爰
    審酌被告之品行、犯罪之動機、目的、手段、犯罪時所受之
    刺激、被害人所受傷害程度及被告犯罪後之態度等一切情狀
    ，量處如主文所示之刑，並諭知易科罰金之折算標準。又查
    被告未曾受有期徒刑以上刑之宣告，有臺灣高等法院被告前
    案紀錄表1 份在卷可參，足見其素行尚佳。再衡酌告訴人於
    本院審理時表示：「只要判被告有罪就好，判罰金我也無意
    見，判緩刑也無意見，我是要拿這份判決書去板橋地方法院
    那邊證明我不是和被告互毆，我是被被告打的，餘無意見」
    等語（參本院審卷第85頁），足見告訴人已有原諒被告之意
    ，且同意給予被告緩刑自新之機會等情，本院認被告經此教
    訓應知警惕而無再犯之虞，因認所宣告之刑以暫不執行為當
    ，爰併予宣告緩刑2 年，以啟自新。末查，被告持以傷害告
    訴人之鐵鉤1 支，並未扣案，為免將來執行之困難，爰不為
    沒收之諭知，附此敘明。
據上論斷，應依刑事訴訟法第299條第1項前段，刑法第277條第1
項、第41條第1 項前段、第74條第1 款，罰金罰鍰提高標準條例
第1 條前段、第2 條，判決如主文。
本案經檢察官黃智勇到庭執行職務。
中　　華　　民　　國　　94　　年　　11　　月　　30　　日
                  刑事第三庭  審判長法　官　柳 章 峰
                                    法  官  吳 國 聖
                                    法  官  呂 曾 達
以上正本與原本無異。
如不服本判決應於送達後10日內向本院提出上訴狀（應附繕本）
。
                                    書記官  陳 淑 華
中　　華　　民　　國　　94　　年　　11　　月　　30　　日
附錄本案論罪科刑法條全文
中華民國刑法第277條
(普通傷害罪)
傷害人之身體或健康者，處 3 年以下有期徒刑、拘役或 1 千元
以下罰金。
犯前項之罪因而致人於死者，處無期徒刑或 7 年以上有期徒刑；
致重傷者，處 3 年以上 10 年以下有期徒刑。
